# 请教陈版主关于对基金的投资公允价值确认问题

提问人：buzhanbo 时间：2023-02-26 17:47:18
陈老师您好！
问题 背景背景：： A 、B 均有有限合伙伙制私募股 权 投投 资 基金基金，，均成立于 2022 年年，， A为B 的有限合伙伙人人，， B对 外投外投 资M 有限有限公司。公司。（（ A 和和 B为 关关 联 方方）） A对B 的投的投 资 金金 额为 1000 万元万元，， 认缴 比例比例 为40% 。。 B 基金投基金投 资M 有限公司 800 万元。万元。
2022 年度年度，， B 基金基金 账 面面 发 生生 费 用用 100 万元万元，，其中支付基金管理 费 60 万元。万元。 对M 公司投公司投 资 ，，按照成本核算（（假假 设 无法无法确确定公允价 值 ），），即即：： 2022 年年 B 基金利基金利 润总额为-100 万元。万元。 B 基金基金 发 生生 亏损 ，，各合各合伙伙人按人按 认缴 比例分比例分 摊 ，，但是但是 A 基基金不承担基金管理 费 。。 请教问题： A账 面面 应 当如何核算 对B 基金的投 资 ？？ 个人想法： 计入其他非流动金融资产，按公允价值核算，公允价值等于[1000万-(100-60)]*40%=984万。

回答人：chenyiwei
因为A、B为关联方，且A占B的出资份额为40%，是否A对B具有重大影响？
如果具有重大影响的，则应列报为“其他非流动资产”按权益法核算。本期确认投资收益-16万元，期末其他非流动资产余额为 984 万元。